【裁判字號】    92,簡抗,14
【裁判日期】    920718
【裁判案由】    請求核發證明書等
【裁判全文】
臺灣台中地方法院民事裁定  九十二年度簡抗字第一四號
    抗  告  人  甲○○
    相  對  人  台灣彰化地方法院
    法定代理人  蘇鳴東
    相  對  人  司法院
    法定代理人  翁岳生
右抗告人與相對人間聲請核發不動產權利移轉證書等事件，對於本院臺中簡易庭民國
九十二年五月六日所為裁定（九十二年度中調字第一○四號），提起抗告，本院裁定
如左：
    主      文
抗告駁回。
抗告費用由抗告人負擔。
    理      由
一、抗告意旨略以：相對人臺灣彰化地方法院之所在地為彰化縣、相對人司法院之所
    在地為台北市，而抗告人應買價金支票付款地則在台中市，是本院為本調解事件
    三管轄法院之一，抗告人依民事訴訟法第二十二條規定，選擇向本院聲請調解，
    乃為適法且妥適，原裁定將本件移轉臺灣彰化地方法院顯有違誤，並違反司法院
    大法官會議釋字第五四○號解釋，侵害抗告人之訴訟權，且如抗告人另向其他兩
    地法院聲請調解，該兩地法院亦以與原裁定相同理由，再為移轉管轄之裁定，則
    本件將形成互為移送之情事等語。
二、按抗告法院認抗告為不合法或無理由者，應為駁回抗告之裁定；對於簡易程序第
    一審裁判之抗告程序，準用第四編抗告程序之規定，此分別參照民事訴訟法第四
    百九十二條第一項及第四百三十六條之一第三項自明。
三、經查，抗告人係以相對人臺灣彰化地方法院收取應買價金後，拒絕發給不動產權
    利移轉證書及法院證明書等，經聲請人聲請相對人司法院調閱卷宗查證，卻未獲
    司法院回應，司法院有怠惰情事，因而聲請調解，請求命相對人發給臺灣彰化地
    方法院九十年度民執洪字第八七○七號甲標編號3.之「不動產權利移轉證書及法
    院證明書」等書類，依抗告人所主張之上開事實，本件乃相對人應否發給不動產
    權利移轉證書予抗告人之紛爭，並無因本於票據有所請求而涉訟之情事，本院縱
    為票據付款地，亦無管轄權，而應由相對人所在地之臺灣彰化地方法院或臺灣台
    北地方法院管轄，原裁定將本件移送於管轄法院之臺灣彰化地方法院，於法並無
    不合。再司法院大法官會議釋字第五四○號解釋係針對審判權所為之解釋，與本
    件所涉者乃管轄權之劃分無關，原裁定依民事訴訟法第二十八條之規定，將本件
    移送於其管轄法院，並無侵害抗告人訴訟權之虞。又移送訴訟之裁定確定時，受
    移送之法院受其羈束，為民事訴訟法第三十條第一項所明定，是本件亦不可能有
    抗告人所指數法院互為移送不止之情形。基上所述，抗告人之抗告為無理由，依
    民事訴訟法第四百九十二條第一項之規定，應予駁回。
四、依民事訴訟法第四百三十六條之一第三項、第四百九十二條第一項、第九十五條
    第七十八條，裁定如主文。
中      華      民      國    九十二    年      七      月      十八    日
                                    臺灣台中地方法院民事第一庭
~B審判長法官  林清鈞
~B法      官  鍾啟煒
~B法      官  呂麗玉
右為正本係照原本作成
如對本裁定抗告須於裁定送達後十日內向本院提出抗告狀
中      華      民      國    九十二    年      七      月      十八    日
~B法院書記官


司法院資訊處製作；財團法人民間司法改革基金會備份。
